# 新准则成本法

提问人：jackzhou 时间：2011-02-26 17:05:01
A公司成本法核算子公司本年以未分配利润转增股本 2000 万元，其中计入实收资本 100 万元，其余计入资本公积。A公司是否要按持股比例增加长期股权投资成本同时确认投资收益。

回答人：chenyiwei
赞同。当被投资企业发生所有者权益内部结转，但不影响投资方的股权比例和在净资产中所享有份额时，无论投资方采用成本法还是权益法核算，均无须进行帐务处理。